臺灣桃園地方法院刑事判決
109年度原金訴字第15號
                                   110年度金訴字第30號
公  訴  人  臺灣桃園地方檢察署檢察官   
被      告  簡文忠




選任辯護人  陳怡君律師
被      告  蔣宏偉


            高紘棋


            郭慧貞


上  一  人
指定辯護人  本院公設辯護人彭詩雯  
被      告  范永芝


            楊靜芬



上  一  人
選任辯護人  蕭烈華律師（法扶律師）
上列被告等因詐欺等案件，經檢察官提起公訴（109年度偵字第1
5308號、第15526號、第18406號、第22409號、第24188號、109
年度少連偵字第167號、第179號、第180號、第181號、第227號
、第289號、第345號、第410號）、追加起訴（109年度偵字第33
437號），及移送併辦（110年度偵字第27515號），被告等於準
備程序中就被訴事實為有罪之陳述，經本院合議庭裁定由受命法
官獨任以簡式審判程序審理，判決如下：
    主  文
一、未○○犯如附表五編號1至9「主文欄」所示之罪，處如附表五
    編號1至9「主文欄」所示之刑。應執行有期徒刑貳年貳月。
    扣案之現金新臺幣參仟元、VIVO廠牌行動電話壹支均沒收；
    未扣案之犯罪所得新臺幣參仟元沒收，於全部或一部不能沒
    收或不宜執行沒收時，追徵其價額。
二、巳○○犯如附表五編號1至8「主文欄」所示之罪，處如附表五
    編號1至8「主文欄」所示之刑。應執行有期徒刑貳年。未扣
    案之犯罪所得新臺幣壹萬參仟元沒收，於全部或一部不能沒
    收或不宜執行沒收時，追徵其價額。
三、己○○犯如附表五編號1、2、5「主文欄」所示之罪，處如附
    表五編號1、2、5「主文欄」所示之刑。應執行有期徒刑壹
    年伍月。未扣案之犯罪所得新臺幣肆仟捌佰元沒收，於全部
    或一部不能沒收或不宜執行沒收時，追徵其價額。
四、庚○○犯如附表五編號1「主文欄」所示之罪，處如附表五編
    號1「主文欄」所示之刑。緩刑參年，緩刑期間付保護管束
    ，並應向檢察官指定之政府機關、政府機構、行政法人、社
    區或其他符合公益目的之機構或團體，提供壹佰小時之義務
    勞務。
五、丁○○犯如附表五編號2至5「主文欄」所示之罪，處如附表五
    編號2至5「主文欄」所示之刑。應執行有期徒刑壹年陸月。
    緩刑參年，緩刑期間付保護管束，並應向檢察官指定之政府
    機關、政府機構、行政法人、社區或其他符合公益目的之機
    構或團體，提供壹佰參拾小時之義務勞務。未扣案之犯罪所
    得新臺幣貳仟元沒收，於全部或一部不能沒收或不宜執行沒
    收時，追徵其價額。
六、丑○○犯如附表五編號6至8「主文欄」所示之罪，處如附表五
    編號6至8「主文欄」所示之刑。應執行有期徒刑壹年伍月。
    緩刑參年，緩刑期間付保護管束，並應向檢察官指定之政府
    機關、政府機構、行政法人、社區或其他符合公益目的之機
    構或團體，提供壹佰貳拾小時之義務勞務。扣案之現金新臺
    幣拾伍萬元沒收。
    事  實
一、未○○（所涉參與犯罪組織犯行，經另案判決有罪確定，本院
    不另為免訴之諭知，詳後述）、巳○○、己○○、壬○○（由本院
    另行審結）依其等智識及社會生活經驗，均可預見不合常情
    地委由不具相當信賴關係之人當面向他人收取現金款項後，
    再以當面交付之方式轉交現金款項予他人者，極可能係詐欺
    集團計畫以此方式獲取詐欺所得，並製造該等不法款項之金
    流斷點，進而掩飾及隱匿該等不法款項之去向及所在，同時
    極可能因此參與3人以上、以實施詐欺為手段、具有持續性
    或牟利性之有結構性犯罪組織；而庚○○、丁○○、丑○○、卯○○
    （由本院另行審結）依其等智識及社會生活經驗，當知悉求
    職、應徵工作之正常作業流程，且均可預見提供帳戶收受來
    路不明之匯款，再依身分不詳之人指示將款項提領後交予他
    人，極有可能係詐欺集團為收取詐騙所得，而欲掩飾、隱匿
    犯罪所得之行為，同時極可能因此參與3人以上、以實施詐
    欺為手段、具有持續性或牟利性之有結構性犯罪組織，竟為
    賺取高額報酬而不違背其等本意，意圖為自己及他人不法之
    所有，基於三人以上共同詐欺取財、洗錢及參與犯罪組織之
    不確定故意，先由巳○○於民國109年4月下旬，分別在苗栗縣
    ○○鎮○○00○0號住處及苗栗縣後龍鎮溪洲國小，以簽署本票及
    借據供作擔保方式，招募集團內負責向提款車手收取款項（
    俗稱收水）之成員己○○及少年趙○宏(91年12月生，真實姓名
    年籍詳卷)；庚○○、丁○○、丑○○、卯○○則分別於109年3月底
    至4月下旬，透過應徵網路求職廣告方式，提供如附表1所示
    之金融帳戶供被害人匯款，並擔任提款車手；未○○則擔任總
    收水，負責向己○○及少年趙○宏收水，再將收取之現金交由
    壬○○收執後，轉交不知情之丙○○（業經不起訴處分確定），
    以購買泰達幣等虛擬貨幣方式，將詐欺所得款項透過虛擬貨
    幣電子錢包，使境外上游成員輾轉取得犯罪所得。而詐欺集
    團不詳成員先於109年4月下旬，以附表2所示方式向附表2所
    示之人施用詐術，致附表2所示之人陷於錯誤，分別於109年
    4月29日及30日匯款至附表1所示帳戶（各次參與之人如附表
    2「行為人」欄所示）。而後，庚○○、丁○○、丑○○及卯○○分
    別擔任提款車手，於109年4月29日、30日在如附表3所示之
    時間、地點提領附表2所示之人匯入之款項；庚○○、丁○○及
    卯○○於109年4月29日提款後，分別於附表4編號1至4所示時
    間、地點，將附表4編號1至4所示款項交予己○○收執，己○○
    收款後再於同日下午17時53分，在桃園市○○區○○○路0段0號
    將新臺幣（下同）866,000元款項交予未○○，未○○再於同日
    晚上18時39分許，在臺北市中正區北平西路（東區地下停車
    場）將款項860,000元交予壬○○（詳如附表4），壬○○收執後
    ，再持上開款項向不知情之丙○○購買泰達幣等虛擬貨幣，使
    境外之上游成員透過虛擬貨幣電子錢包取得犯罪所得，以此
    製造資金斷點方式，藉以移轉犯罪所得，掩飾、隱匿詐欺款項
    之去向。而庚○○、丁○○及丑○○於109年4月30日提款後，分別
    於附表4編號5至8所示時間、地點，欲將附表4編號5至8所示
    款項交予少年趙○宏收執時，遭員警埋伏查獲，員警再帶同
    少年趙○宏依詐欺集團上游成員指示，於同日下午15時20分
    許，在桃園市中壢區六和路六和公園旁，查獲前來向趙○宏
    收水之未○○，致未能依計畫收交款項而未遂，並自未○○、趙
    ○宏、丁○○及丑○○身上分別扣得42,595元、80,000元、200,0
    00元及400,000元贓款，循線查悉上情。
二、未○○又與所屬詐欺集團成員共同基於意圖為自己不法之所有
    ，基於三人以上共同詐欺取財及洗錢之犯意聯絡，先由該集
    團不詳成員致電粘綉針佯稱為其姪女，以投資失利急需資金
    周轉為由，向粘綉針借款，致粘綉針陷於錯誤，於109年5月
    20日上午11時4分許，至郵局臨櫃匯款29萬元至林鴻鵬（經
    另案判決有罪確定）所有之安泰銀行帳號00000000000000號
    帳戶，嗣即由林鴻鵬擔任提款車手，於同日中午12時23分許
    ，至桃園市○○區○○○路00號安泰銀行桃園分行臨櫃提領29萬
    元得手後，於同日中午12時55分許，前往桃園市○○區○○○路0
    號好樂迪KTV前徒步區，將29萬元贓款交付周忠益(經另案判
    決有罪確定)，周忠益再於同日下午16時許，搭乘計程車至
    桃園市中壢區桃園高鐵站男廁內，將所收取之該筆29萬元贓
    款上繳予未○○收執，未○○再依詐欺集團成員指示上繳該筆贓
    款，以此方式掩飾、隱匿詐欺款項之去向。
    理  由
壹、程序部分：
    按組織犯罪防制條例第12條第1項中段規定：「訊問證人之
    筆錄，以在檢察官或法官面前作成，並經踐行刑事訴訟法所
    定訊問證人之程序者為限，始得採為證據」，此為刑事訴訟
    關於證據能力之特別規定，較諸刑事訴訟法證據章有關傳聞
    法則之規定嚴謹，且組織犯罪防制條例迭經修正，均未修正
    上開規定，自應優先適用。是在違反組織犯罪防制條例案件
    ，證人於警詢時之陳述，即絕對不具證據能力，無刑事訴訟
    法第159條之2、第159條之3及第159條之5等規定之適用，自
    不得採為判決基礎（最高法院109年度台上字第478號判決參
    照），故證人趙○宏、甲○○、子○○、午○○○、辰○○、戊○○、乙○○、癸○○、辛○○於警詢時之陳述，即不將之採為認定被告巳
    ○○、己○○、庚○○、丁○○、丑○○涉犯組織犯罪防制條例罪名之
    證據（然就加重詐欺取財、洗錢等罪名，則不受此限制）。
貳、實體部分： 
一、事實欄一部份：
㈠、上揭事實，業據被告6人於本院準備程序、審理時坦承不諱（
    見109年度原金訴字第15號卷一第328頁、第338頁、第346至
    347頁、第368至369頁、第370頁、第371至372頁、卷三第14
    7至148頁、第187頁、第198頁、第232頁），核與共犯趙○宏
    於警詢、偵查中證述之情節大致相符（見109少連偵167號卷
    第48至51頁、第365至366頁），並有附表2「證據資料」欄
    所示之證據、未○○之微信對話紀錄翻拍照片、桃園市政府警
    察局八德分局搜索扣押筆錄、扣押物品目錄表、查獲現場照
    片、監視器畫面翻拍照片、對話紀錄翻拍照片、趙○宏簽立
    之150萬元本票、借款契約書在卷可稽（見109少連偵167號
    卷第27至32頁、第113至115頁、第119至121頁、第125至127
    頁、第131至133頁、第137至139頁、第143至145頁、第149
    至222頁、109偵15526號卷第105至115頁、109少連偵227號
    卷第145至146頁），足認被告6人上開任意性自白與事實相
    符，堪予採憑。
㈡、按刑法上之故意，可分為確定故意（直接故意）與不確定故
    意（間接故意），所謂「不確定故意」，係指行為人對於構
    成犯罪之事實，預見其發生而其發生並不違背其本意者，刑
    法第13條第2項定有明文。被告未○○於本院供稱：是胖胖熊
    用微信請我幫他收貨款，我有問過胖胖熊這是不是詐騙，他
    說不是，我因為覺得有一點怪，所以特別問他，胖胖熊沒有
    給我任何證明，我有猜到這些錢可能有問題等語（見109年
    度原金訴字第15號卷一第326頁、第328頁）；被告巳○○於本
    院供稱：我有介紹己○○、趙○宏去當車手，因為我朋友吳廷
    緯欠我5萬元，他叫我幫他找人去幫他工作，他有說工作要
    負責收錢跟送錢，所以我找了己○○、趙○宏，我有問吳廷緯
    這是不是違法的工作，因為我自己有懷疑，但後來他沒有給
    我任何證明，我也覺得有不法的可能，但是我急著要用錢，
    所以相信他等語（見109年度原金訴字第15號卷一第336至33
    7頁）；被告己○○於本院供稱：是巳○○找我加入，他當時跟
    我說他朋友那邊有人欠錢，請我去幫他討錢，之後給我一個
    微信的ID，暱稱是「逐霜」，「逐霜」叫我搭車去指定地點
    跟不同的人收錢，他當初跟我說每天的對話紀錄都要當天刪
    除，我覺得有一點奇怪等語（見109年度原金訴字第15號卷
    一第346頁）；被告庚○○於本院供稱：我是在FB上找工作，
    對方叫我加LINE跟他聯絡，我沒有看過對方，也不知道對方
    是什麼公司，他叫我交帳戶跟身分證就可以工作了，也沒有
    講工作内容是什麼，對方叫我去領帳戶内的錢，然後將錢交
    給業務員；我當時有覺得很怪，帳戶進來20萬元，也不知道
    為何對方要這樣做等語（見109年度原金訴字第15號卷一第3
    70頁）；被告丁○○於本院供稱：當初我是因為找工作，在FB
    求職網站上詢問，對方給我一個LINE帳號，暱稱是「張信德
    」，對方說工作内容是提供兩個帳戶給他，我要去把錢領出
    來，我當時有懷疑帳戶款項來源；我沒有看過跟我聯絡的人
    ，也不知道對方是什麼公司，我當時有覺得這個錢怎麼這麼
    好賺，但是我當時很需要錢，經濟狀況很不好，當時確實有
    一點懷疑等語（見109年度原金訴字第15號卷一第371頁）；
    被告丑○○於本院供稱：我是提供郵局跟國泰世華銀行的帳戶
    給一名自稱是投資公司的業務，他叫我提供我的帳號，他的
    投資人會匯款到我的帳戶，再叫我把錢領出來，然後把錢交
    給公司的業務，我當初有懷疑他們是不是詐騙集團等語（見
    109年度原金訴字第15號卷一第368頁），依其等上開供述可
    知，被告未○○、巳○○、己○○已可預見向他人收取現金後，再
    轉交現金予他人，極可能係詐欺集團獲取詐欺所得之方式，
    以掩飾詐欺所得去向，同時極可能因此參與3人以上、以實
    施詐欺為手段、具有持續性或牟利性之有結構性犯罪組織，
    而庚○○、丁○○、丑○○亦均可預見其等應徵工作之過程與一般
    合法公司應徵人力之流程不同，且提供帳戶收受來路不明之
    匯款，再依指示提領款項後交予他人，極有可能係詐欺集團
    取得詐欺所得之方式，以掩飾詐欺所得去向，同時極可能因
    此參與3人以上、以實施詐欺為手段、具有持續性或牟利性
    之有結構性犯罪組織，惟為獲取高額報酬而不違背其等本意
    ，故其等有參與犯罪組織、洗錢及詐欺取財之不確定故意甚
    明，惟尚難認定其等主觀上明確知悉所收取者為詐欺款項，
    公訴意旨認被告6人就此部分犯行具詐欺取財、洗錢、參與
    犯罪組織之直接故意，容有誤會。
二、事實欄二部份：
㈠、上揭事實，業據被告未○○於本院準備程序、審理時坦承不諱
    （見109年度原金訴字第15號卷二第284頁、卷三第140頁、
    第187頁），核與證人周忠益、林鴻鵬、粘綉針於警詢中證
    述之情節大致相符（見109偵33437號卷第21至22頁、第33至
    34頁、第42至43頁、第64至65頁），並有郵政跨行匯款申請
    書、粘綉針與詐欺集團成員之對話紀錄、安泰銀行存款當期
    交易明細表在卷可稽（見109偵33437號卷第60至63頁、第97
    頁），足認被告未○○上開任意性自白與事實相符，堪予採憑
    。
㈡、被告未○○於109年4月30日為警查獲事實欄一所示犯行後，即
    已知悉胖胖熊指示其收受之款項係詐欺款項，猶於109年5月
    20日為事實欄二所示犯行，堪認其就此部分犯行具有三人以
    上共同詐欺取財及洗錢之直接故意。
三、從而，本件事證明確，被告6人上開犯行，洵堪認定，均應
    依法論科。
四、論罪科刑：
㈠、按組織犯罪防制條例所稱之犯罪組織，係指三人以上，以實
    施強暴、脅迫、詐術、恐嚇為手段或最重本刑逾5年有期徒
    刑之刑之罪，所組成具有持續性或牟利性之有結構性組織；
    而所稱有結構性組織，係指非為立即實施犯罪而隨意組成，
    不以具有名稱、規約、儀式、固定處所、成員持續參與或分
    工明確為必要，組織犯罪防制條例第2條第1、2項分別定有
    明文。被告6人參與之本件詐欺集團，其成員至少有被告6人
    、壬○○、卯○○、林鴻鵬、周忠益及施行詐術之不詳成員等人
    ，為3人以上無訛，而該詐欺集團成員向告訴人或被害人行
    騙，使其等受騙而匯款至附表1所示帳戶，再由附表1所示帳
    戶所有人提領詐欺贓款後，轉交予被告己○○、少年趙○宏，
    再層轉予被告未○○、壬○○，足徵該組織縝密、分工精細，須
    投入相當成本及時間始能如此為之，並朋分贓款牟利，非為
    立即實施犯罪而臨時隨意組成，核屬3人以上以實施詐術為
    手段，所組成具有持續性及牟利性之有結構性犯罪組織甚明
    。
㈡、按行為人以一參與詐欺犯罪組織，並分工加重詐欺行為，同
    時觸犯參與犯罪組織罪及加重詐欺取財罪，雖其參與犯罪組
    織之時、地與加重詐欺取財之時、地，在自然意義上非完全
    一致，然二者仍有部分合致，且犯罪目的單一，依一般社會
    通念，認應評價為一罪方符合刑罰公平原則，應屬想像競合
    犯，如予數罪併罰，反有過度評價之疑，實與人民法律感情
    不相契合。再者，加重詐欺罪係侵害個人財產法益之犯罪，
    其罪數計算，以被害人數、被害次數之多寡，決定其犯罪之
    罪數；核與參與犯罪組織罪之侵害社會法益，因應以行為人
    所侵害之社會全體利益為準據，認定係成立一個犯罪行為，
    有所不同。是以倘若行為人於參與犯罪組織之繼續中，先後
    加重詐欺數人財物，因行為人僅為一參與組織行為，侵害一
    社會法益，應僅就首次犯行論以參與犯罪組織罪及加重詐欺
    罪之想像競合犯，而其後之犯行，乃為其參與組織之繼續行
    為，為避免重複評價，當無從將一參與犯罪組織行為割裂再
    另論一參與犯罪組織罪，而與其後所犯加重詐欺罪從一重論
    處之餘地。從而，被告巳○○、己○○、丁○○應就其等首次參與
    之附表2編號5所示詐欺取財犯行、被告丑○○應就其首次參與
    之附表2編號8所示詐欺取財犯行，論以參與犯罪組織罪。
㈢、次按是否為洗錢行為，應就犯罪全部過程加以觀察，以行為
    人主觀上具有掩飾或隱匿其特定犯罪所得或變得之財產或財
    產上利益，與該特定犯罪之關聯性，使其來源形式上合法化
    ，或使他人逃避刑事追訴、處罰之犯罪意思，客觀上有掩飾
    或隱匿特定犯罪所得之財物或財產上利益之具體作為者，即
    屬相當。倘行為人意圖掩飾或隱匿特定犯罪所得來源，而將
    特定犯罪所得直接消費處分，甚或交予其他共同正犯，或由
    共同正犯以虛假交易外觀掩飾不法金流移動，即難認單純犯
    罪後處分贓物之行為，應仍構成洗錢防制法第2條之洗錢行
    為（最高法院108年度台上字第3086號判決要旨參照）。被
    告庚○○、丁○○、丑○○領得告訴人或被害人因受詐騙而匯入之
    款項後，將款項交予被告己○○、少年趙○宏，其等再將款項
    交予被告未○○，被告未○○再將款項交予壬○○購買泰達幣，以
    此層轉方式隱匿其等詐欺所得去向，所為已切斷資金與當初
    犯罪行為之關聯性，隱匿犯罪行為或該資金不法來源或本質
    ，揆諸前開說明，核與洗錢防制法第14條第1項一般洗錢罪
    之要件相合。另被告丁○○、丑○○於109年4月30日依詐騙集團
    成員指示，欲將提領之贓款交予少年趙○宏時，為警當場查
    獲，業據其等供陳在卷（見109年度原金訴字第15號卷一第3
    68頁、第371頁），因未能發生掩飾、隱匿犯罪所得之結果
    ，洗錢行為未能完成，故就附表二編號3、4、6、7、8所示
    犯行，僅止於未遂。
㈣、核被告6 人就附表2所示各次所為，係犯如附表2「所犯法條
    」欄所示之罪；被告未○○就事實欄二所為，係犯刑法第339
    條之4第1項第2款之三人以上共同詐欺取財罪、洗錢防制法
    第14條第1項之洗錢罪。公訴意旨認附表2編號3、4、6、7、
    8所示洗錢犯行，係犯洗錢既遂罪云云，尚有未恰，然按既
    遂犯與未遂犯，犯罪之態樣或結果雖有不同，惟其基本事實
    均相同，自無庸變更起訴法條。　　
㈤、被告6人與附表2「行為人」欄所示之人及所屬詐欺集團其他
    不詳成年成員間（即事實欄一部份），被告未○○與林鴻鵬、
    周忠益及所屬詐欺集團其他不詳成年成員間（即事實欄二部
    份），均有犯意聯絡及行為分擔，應論以共同正犯。
㈥、被告6人所犯各罪，均係以一行為同時觸犯數罪名，屬想像競
    合犯，依刑法第55條規定，均應從一重以三人以上共同詐欺
    取財罪處斷。
㈦、按刑法處罰之加重詐欺取財罪係侵害個人財產法益之犯罪，
    其罪數計算，依一般社會通念，應以被害人數、被害次數之
    多寡，決定其犯罪之罪數（最高法院108年度台上字第274號
    判決意旨參照）。被告未○○所犯上開9罪、被告巳○○所犯上
    開8罪、被告己○○所犯上開3罪、被告丁○○所犯上開4罪、被
    告丑○○所犯上開3罪，被害人不同，犯意各別，行為互殊，
    應予分論併罰。公訴意旨認附表2所示各次犯行，應論以接
    續犯云云，容有誤會。
㈧、減輕事由：
  1.按兒童及少年福利與權益保障法第112條第1項所定之加重處
    罰，固不以該成年人明知所教唆、幫助、利用、共同實施犯
    罪之人或被害人為兒童及少年為必要，但仍須證明該成年人
    有教唆、幫助、利用兒童及少年或與之共同實施犯罪，以及
    對兒童及少年犯罪之不確定故意，始足當之；換言之，須行
    為人明知或可得而知其所教唆、幫助、利用或共同犯罪之人
    或犯罪之對象係兒童及少年，始得予以加重處罰（最高法院
    100年度台上字第130號判決意旨參照）。經查，共犯趙○宏
    於案發時間固未滿18歲，然遍查卷內事證，尚無被告6人明
    知或可得而知趙○宏於案發時為少年之積極證據，自無從依
    上開規定對其等加重其刑。
　2.被告未○○之辯護人主張應適用刑法第59條減輕其刑云云，惟
    按刑法第59條規定之酌量減輕其刑，必須犯罪另有特殊之原
    因與環境，在客觀上足以引起一般同情，認為即使予以宣告
    法定最低度刑，猶嫌過重者，始有其適用。查近年詐騙集團
    盛行，造成多數被害人鉅額損失，嚴重破壞社會治安，且被
    告未○○四肢健全，竟捨正途不就，不思循正當途徑謀取財物
    而參與詐欺集團，以輕鬆賺錢之方式，牟取不法利益，主觀
    可非難性甚高，危害社會秩序甚鉅，此等犯罪情狀，在客觀
    上實難認有何足以引起一般同情而顯可憫恕，或科以最低度
    刑仍嫌過重之情形，自無依刑法第59條規定酌減其刑之餘地
    。
　3.洗錢防制法第16條第2項規定：「犯前2條之罪，在偵查或審
    判中自白者，減輕其刑。」；又想像競合犯之處斷刑，本質
    上係「刑之合併」。其所謂從一重處斷，乃將想像競合犯組
    成之評價上數罪，合併為科刑一罪，其所對應之刑罰，亦合
    併其評價上數罪之數法定刑，而為一個處斷刑。易言之，想
    像競合犯侵害數法益者皆成立犯罪，論罪時必須輕、重罪併
    舉論述，同時宣告所犯各罪名，包括各罪有無加重、減免其
    刑之情形，亦應說明論列，量刑時併衡酌輕罪部分量刑事由
    ，評價始為充足，然後依刑法第55條前段規定「從一重處斷
    」，非謂對於其餘各罪可置而不論。因此，法院決定處斷刑
    時，雖以其中最重罪名之法定刑，做為裁量之準據，惟於裁
    量其輕重時，仍應將輕罪合併評價在內（最高法院108年度
    台上字第4405號、4408號號判決意旨參照）。查被告6人於
    審理時均自白洗錢犯行，依上開規定原應減輕其刑。又被告
    未○○、巳○○、丁○○、丑○○就附表2編號3、4、6、7、8所示之
    洗錢犯行僅止於未遂階段，原應依刑法第25條第2項規定按
    既遂犯之刑減輕，惟被告6人所犯洗錢罪無論既未遂，均係
    所論想像競合犯數罪名中之輕罪，就本案犯行皆係從一重以
    三人以上共同詐欺取財罪處斷，是就此部分想像競合之輕罪
    得減刑部分，依上開說明，爰於量刑時一併衡酌該部分減輕
    其刑事由。
㈨、臺灣桃園地方檢察署檢察官移送併辦意旨書所載犯罪事實（1
    10年度偵字第27515號），與本案經檢察官起訴之被告丁○○
    犯罪事實相同，為同一案件，本院自應併予審究。
㈩、爰審酌被告6人不思以正途賺取錢財，貪圖不法利益，加入詐
    欺集團之犯罪組織，使詐欺集團得以順利取得告訴人或被害
    人受騙匯入款項，並掩飾、隱匿犯罪所得流向，致告訴人或
    被害人受有財產損害，危害社會治安及金融交易安全，所為
    實有不該，惟考量其等犯後均已坦承犯行，符合洗錢防制法
    第16條第2項減刑規定，得為量刑上有利之考量因子，且就
    附表2編號3、4、6、7、8所示洗錢犯行尚屬未遂之情形，又
    其等於詐欺集團內之分工角色係被動聽從指示之地位，尚非
    參與詐欺集團內部之籌謀規劃、詐術施行等核心事務，兼衡
    其等於詐欺集團內之分工角色、參與程度、犯罪所生損害、
    犯罪動機、目的、手段、素行、智識程度、家庭經濟狀況、
    告訴人或被害人遭詐騙之金額等一切情狀，分別量處如主文
    所示之刑，並斟酌被告未○○、巳○○、己○○、丁○○、丑○○所犯
    罪質、責任非難重複程度、數罪所反應之被告人格特性與傾
    向、對被告施以矯正必要性等一切情狀，就其等所犯數罪為
    整體非難評價，定其等應執行之刑如主文所示。
、110年12月10日公布之司法院釋字第812號解釋意旨略以：106
    年4月19日修正公布之組織犯罪防制條例第3條第3項規定：
    「犯第1項之罪者，應於刑之執行前，令入勞動場所，強制
    工作，其期間為3年。」（嗣107年1月3日修正公布第3條，
    但本項並未修正）就受處分人之人身自由所為限制，違反憲
    法比例原則及憲法明顯區隔原則之要求，與憲法第8條保障
    人身自由之意旨不符，應自本解釋公布之日起失其效力等語
    。被告巳○○、己○○、庚○○、丁○○、丑○○雖犯組織犯罪防制條
    例3條第1項後段之罪，然已無庸依同條例第3項規定審酌是
    否宣告強制工作，附此敘明。       
、被告庚○○、丁○○、丑○○均未曾因故意犯罪受有期徒刑以上刑
    之宣告，有臺灣高等法院被告前案紀錄表附卷可稽，因一時
    失慮偶罹刑典，考量其等於本院審理中均已坦承犯行，認其
    等經此偵審程序及刑之宣告後，當知所警惕，信無再犯之虞
    ，因認宣告之刑以暫不執行為適當，爰依刑法第74條第1項
    第1款規定，均予以宣告緩刑3年，並為促使其等記取教訓，
    依同條第2項第5款規定，命應向檢察官指定之政府機關、政
    府機構、行政法人、社區或其他符合公益目的之機構或團體
    ，分別提供100小時、130小時、120小時之義務勞務，並依
    同法第93條第1項第2款規定諭知緩刑期間付保護管束，以啟
    自新。
五、沒收部分：　　
㈠、按犯罪所得，屬於犯罪行為人者，沒收之。但有特別規定者
    ，依其規定。前2項之沒收，於全部或一部不能沒收或不宜
    執行沒收時，追徵其價額，刑法第38條之1第1項、第3項分
    別定有明文。經查：
　1.被告未○○為警扣得現金4萬2,595元，其中3,000元係被告未○○於109年4月29日獲得之報酬，業據其供陳在卷（見109年度
    原金訴字第15號卷一第326頁、第329頁），依刑法第38條之
    1第1項前段規定宣告沒收。又被告未○○就事實欄二所示犯行
    ，另獲有3,000元報酬，亦據其供陳在卷（見109年度原金訴
    字第15號卷三第141頁），雖未扣案，然因屬犯罪所得之財
    物，應依刑法第38條之1第1項前段、第3項規定宣告沒收，
    於全部或一部不能沒收或不宜執行沒收時，追徵其價額。
  2.被告巳○○於本院供稱：有從己○○處拿到報酬，金額共1萬3,0
    00元等語（見109年度原金訴字第15號卷三第147頁）；被告
    己○○於本院供稱：109年4月29日我的報酬是4,800元等語（
    見109年度原金訴字第15號卷一第346頁）；被告丁○○於本院
    供稱：我實際上拿到2,000元報酬等語（見109年度原金訴字
    第15號卷一第372頁），上開報酬雖均未扣案，然因屬犯罪
    所得之財物，應依刑法第38條之1第1項前段、第3項規定宣
    告沒收，於全部或一部不能沒收或不宜執行沒收時，追徵其
    價額。
　3.被告庚○○於本院供稱：我第一次領12萬元，領到的12萬元全
    數交出，第二次領8萬元，我留8,000元當作薪水，這8,000
    元都被警察扣案了，沒有任何犯罪所得在我身上等語（見10
    9年度原金訴字第15號卷一第370頁），而趙○宏確於109年4
    月30日為警查獲8萬元，有桃園市政府警察局八德分局搜索
    扣押筆錄、扣押物品目錄表在卷可稽（109少連偵167號卷第
    119至121頁），自難認被告庚○○仍保有犯罪所得。
　4.被告丁○○為警查扣之20萬元，另經本院裁定發還告訴人午○○○、辰○○；被告丑○○為警查扣之40萬元，經本院裁定發還告
    訴人乙○○10萬元、告訴人辛○○15萬元，此部分依刑法第38條
    之1第5項規定，不予宣告沒收。其餘被告丑○○為警扣得之15
    萬元，因屬犯罪所得之財物，應依刑法第38條之1第1項前段
    規定宣告沒收。
㈡、按供犯罪所用、犯罪預備之物或犯罪所生之物，屬於犯罪行
    為人者，得沒收之，刑法第38條第2項前段定有明文。扣案
    之VIVO廠牌行動電話1支（含SIM卡1張），被告未○○自承為
    其所有，供其與胖胖熊聯繫本案犯行所用（見109年度原金
    訴字第15號卷一第329頁），爰依刑法第38條第2項前段規定
    宣告沒收。
㈢、本件告訴人或被害人遭詐騙匯款之款項，均非在被告6人實際
    掌控中，是其等就隱匿之財物不具所有權及事實上處分權，
    尚無從依洗錢防制法第18條第1 項宣告沒收。
㈣、其餘扣案物，或無證據證明與本案有關，或無經濟價值，而
    不具刑法上之重要性，均不予宣告沒收。
六、不另為免訴諭知部分：
    公訴意旨固以：被告未○○如事實欄一所示犯行，亦同時參與
    犯罪組織，應另涉犯組織犯罪條例第3條第1項後段之參與犯
    罪組織罪嫌等語。惟查，被告未○○於109年3月中旬，參加自
    稱徐長龍之大陸地區人民（微信暱稱為「胖胖熊」)、壬○○
    及其他不詳成員等3人以上組成之詐欺集團，擔任總收水，
    其所參與之詐欺集團，固係以詐術為手段，具有持續性、牟
    利性之有結構性組織，而構成組織犯罪防制條例第3條第1項
    後段之參與犯罪組織罪。惟被告未○○參與該集團而涉犯參與
    犯罪組織罪之犯行，已因該集團於109年4月13日對他案告訴
    人王阿月為詐欺取財犯行，經臺灣高等法院臺中分院以110
    年度金上訴字第752判決認被告未○○係犯組織犯罪防制條例
    第3條第1項後段之參與犯罪組織罪、刑法第339條之4第1項
    第2款之三人以上共同詐欺取財罪及洗錢防制法第14條第1項
    之洗錢罪，被告未○○所犯上開3罪，有想像競合犯關係，從
    一重以三人以上共同詐欺取財罪處斷，並判處被告未○○有期
    徒刑6月確定等情，有上開刑事判決書（見109年度原金訴字
    第15號卷三第115至130頁）、臺灣高等法院被告前案紀錄表
    在卷可稽，而被告未○○自加入該詐欺集團時起，陸續參與詐
    欺犯行，直至為警查獲止，其間並未有自首或脫離該犯罪組
    織之情事，其始終為詐欺集團之一員，違法情形仍屬存在，
    而參與犯罪組織在性質上屬行為繼續之繼續犯，被告未○○參
    與犯罪組織罪部分，與前開判決確定部分具有法律上同一罪
    之關係，自應為該案判決效力所及。公訴意旨就被告未○○涉
    犯組織犯罪條例第3條第1項後段罪嫌之同一案件重行起訴，
    本應為免訴判決，然此部分與前開經本院論罪科刑部分，具
    有想像競合犯之裁判上一罪關係，爰就此部分不另為免訴之
    諭知。
七、退併辦部分：
　　臺灣苗栗地方檢察署109年度少連偵字第84號併辦意旨書所
    載被告巳○○違反組織犯罪防制條例第3條第1項之參與犯罪組
    織犯行，雖核與上開被告巳○○所犯本案之參與犯罪組織犯罪
    事實相同，然該併辦部分係於本案111年2月17日言詞辯論終
    結後之111年3月24日始送至本院，有本院收文戳章在卷可考
    ，是本院就該部分之卷證已無從審酌，上開併辦部分即無從
    由本院併予審理，自應退回檢察官另為適法之處理，併此敘
    明。　　
據上論斷，應依刑事訴訟法第273條之1第1項、第299條第1項前
段，組織犯罪防制條例第3條第1項後段，洗錢防制法第14條第1
項、第2項，刑法第11條前段、第28條、第339條之4第1項第2款
、第55條、第51條第5款、第74條第1項第1款、第2項第5款、第9
3條第1項第2款、第38條第2項前段、第38條之1第1項前段、第3
項，刑法施行法第1條之1第1項，判決如主文。
本案經檢察官寅○○提起公訴及追加起訴，檢察官陳師敏移送併辦
，檢察官黃翎樵到庭執行職務。
中　　華　　民　　國　　111 　年　　4 　　月　　29　　日
                  刑事第九庭    法　官　蔣彥威
以上正本證明與原本無異。
如不服本判決應於收受判決後20日內向本院提出上訴書狀，並應
敘述具體理由。其未敘述上訴理由者，應於上訴期間屆滿後20日
內向本院補提理由書(均須按他造當事人之人數附繕本)「切勿逕
送上級法院」。 
　　　　　　　　　　　　　　　  書記官  賴葵樺　
中　　華　　民　　國　　111 　年　　4 　　月　　29　　日
附錄本件論罪科刑法條全文：
中華民國刑法第339條之4
犯第339條詐欺罪而有下列情形之一者，處1年以上7年以下有期
徒刑，得併科1百萬元以下罰金：
一、冒用政府機關或公務員名義犯之。
二、三人以上共同犯之。
三、以廣播電視、電子通訊、網際網路或其他媒體等傳播工具，
    對公眾散布而犯之。
前項之未遂犯罰之。
組織犯罪防制條例第3條
發起、主持、操縱或指揮犯罪組織者，處3年以上10年以下有期
徒刑，得併科新臺幣1億元以下罰金；參與者，處6月以上5年以
下有期徒刑，得併科新臺幣1千萬元以下罰金。但參與情節輕微
者，得減輕或免除其刑。
具公務員或經選舉產生之公職人員之身分，犯前項之罪者，加重
其刑至二分之一。
犯第1項之罪者，應於刑之執行前，令入勞動場所，強制工作，
其期間為3年。
前項之強制工作，準用刑法第90條第2項但書、第3項及第98條第
2項、第3項規定。
以言語、舉動、文字或其他方法，明示或暗示其為犯罪組織之成
員，或與犯罪組織或其成員有關聯，而要求他人為下列行為之一
者，處3年以下有期徒刑，得併科新臺幣3百萬元以下罰金：
一、出售財產、商業組織之出資或股份或放棄經營權。
二、配合辦理都市更新重建之處理程序。
三、購買商品或支付勞務報酬。
四、履行債務或接受債務協商之內容。
前項犯罪組織，不以現存者為必要。
以第5項之行為，使人行無義務之事或妨害其行使權利者，亦同
。
第5項、第7項之未遂犯罰之。
洗錢防制法第14條
有第二條各款所列洗錢行為者，處7年以下有期徒刑，併科新臺
幣5百萬元以下罰金。
前項之未遂犯罰之。
前二項情形，不得科以超過其特定犯罪所定最重本刑之刑。
附表1：人頭帳戶
編號     戶名、銀行、帳號 提供帳戶時間 帳戶提供方式 1 戶名：庚○○ 銀行：中國信託商業銀行 帳號：000-000000000000 109年4月下旬 應徵網路求職廣告 2 戶名：丁○○ 銀行：中國信託商業銀行 帳號：000-000000000000 109年4月中旬 應徵網路求職廣告 3 戶名：丁○○ 銀行：中華郵政股份有限公司 帳號：000-00000000000000 109年4月中旬 應徵網路求職廣告 4 戶名：卯○○ 銀行：中華郵政股份有限公司 帳號：000-00000000000000 109年4月21日 應徵網路求職廣告 5 戶名：丑○○ 銀行：中華郵政股份有限公司 帳號：000-00000000000000 109年3月底 應徵網路求職廣告 6 戶名：丑○○ 銀行：國泰世華商業銀行 帳號：000-000000000000 109年3月底 應徵網路求職廣告 
附表2：
編號 行為人 告訴人或被害人 詐騙手法 匯款時間、金額 匯入帳戶            證據資料        所犯法條 1 未○○巳○○己○○趙○宏庚○○壬○○  甲○○ 詐稱是甲○○親戚，以買房名義向甲○○借款。 109年4月29日下午14時23分，匯款20萬元 戶名：庚○○ 銀行：中國信託商業銀行 帳號：000-000000000000 1.被害人甲○○109年4月30日警詢筆錄（見109年度少連偵字第167號卷第253至257頁） 2.甲○○通訊軟體LINE對話紀錄（見109年度少連偵字第167號卷第259頁） 3.郵政跨行匯款申請書（見109年度少連偵字第167號卷第263頁） 4.庚○○中國信託商業銀行存款交易明細（見109年度少連偵字第179號卷第129頁） 庚○○： 組織犯罪防制條例第3條第1項後段之參與犯罪組織罪、刑法第339條之4第1項第2款之三人以上共同詐欺取財罪、洗錢防制法第14條第1項之洗錢罪。 未○○、巳○○、己○○： 刑法第339條之4第1項第2款之三人以上共同詐欺取財罪、洗錢防制法第14條第1項之洗錢罪。 2 未○○巳○○己○○丁○○壬○○ 子○○ 詐稱是友人潘麗玲，以繳保費為由向子○○借款。 109年4月29日下午13時10分，匯款12萬元 戶名：丁○○ 銀行：中華郵政股份有限公司 帳號：000-00000000000000 1.告訴人子○○109年4月30日警詢筆錄（見109年度偵字第15308號卷第25至26頁） 2.存款人收執聯（見109年度偵字第15308號卷第31頁） 3.丁○○109年4月29日提領款項之監視器畫面翻拍照片（見109年度偵字第15308號卷第41至43頁、第47至49頁） 4.丁○○中華郵政股份有限公司客戶歷史交易清單（見109年度偵字第15308號卷第83頁） 未○○、巳○○、己○○、丁○○： 刑法第339條之4第1項第2款之三人以上共同詐欺取財罪、洗錢防制法第14條第1項之洗錢罪。 3 未○○巳○○趙○宏丁○○ 午○○○ 詐稱是友人郭羿忻，以缺錢急用為由向午○○○借款。 109年4月30日上午11時25分，匯款10萬元 戶名：丁○○ 銀行：中華郵政股份有限公司 帳號：000-00000000000000 1.告訴人午○○○109年4月30日警詢筆錄（見109年度少連偵字第167號卷第283至285頁） 2.存款人收執聯（見109年度偵字第15308號卷第127頁） 3.丁○○中華郵政股份有限公司客戶歷史交易清單（見109年度偵字第15308號卷第83頁） 4.丁○○109年4月30日提領款項之監視器畫面翻拍照片（見109年度偵字第15308號卷第153至155頁）　 未○○、巳○○、丁○○： 刑法第339條之4第1項第2款之三人以上共同詐欺取財罪、洗錢防制法第14條第2項、第1項之洗錢未遂罪。  4 未○○巳○○趙○宏丁○○ 辰○○ 詐稱是房客張筠梧，以協助友人匯款為由向辰○○借款。 109年4月30日中午12時51分，匯款10萬元 戶名：丁○○ 銀行：中國信託商業銀行 帳號：000-000000000000 1.告訴人辰○○109年4月30日警詢筆錄（見109年度少連偵字第167號卷第274至275頁） 2.匯款申請書（見109年度少連偵字第167號卷第276頁） 3.丁○○中國信託商業銀行存款交易明細（見109年度偵字第15308號卷第75頁） 未○○、巳○○、丁○○： 刑法第339條之4第1項第2款之三人以上共同詐欺取財罪、洗錢防制法第14條第2項、第1項之洗錢未遂罪。 5 未○○巳○○己○○丁○○卯○○壬○○ 戊○○ 詐稱是戊○○之女楊筱蕙，以支票到期為由向戊○○借款。 109年4月29日上午11時14分，匯款36萬5,000元 戶名：丁○○ 銀行：中國信託商業銀行 帳號：000-000000000000 1.告訴人戊○○109年5月8日警詢筆錄（見109年度偵字第15526號卷第77至80頁） 2.台北富邦銀行匯款委託書（見109年度偵字第15526號卷第83頁） 3.告訴人戊○○與暱稱Amy之通訊軟體LINE聊天紀錄翻拍照片（見109年度偵字第18406號卷第85頁） 4.丁○○中國信託商業銀行存款交易明細（見109年度偵字第15308號卷第75頁） 未○○： 刑法第339條之4第1項第2款之三人以上共同詐欺取財罪、洗錢防制法第14條第1項之洗錢罪。 巳○○、己○○、丁○○： 組織犯罪防制條例第3條第1項後段之參與犯罪組織罪、刑法第339條之4第1項第2款之三人以上共同詐欺取財罪、洗錢防制法第14條第1項之洗錢罪。      109年4月29日下午14時50分，匯款30萬元 戶名：卯○○ 銀行：中華郵政股份有限公司 帳號：000-00000000000000 1.告訴人戊○○109年5月8日警詢筆錄（見109年度偵字第15526號卷第77至80頁） 2.台北富邦銀行匯款委託書（見109年度偵字第15526號卷第83頁） 3.告訴人戊○○與暱稱Amy之通訊軟體LINE聊天紀錄翻拍照片（見109年度偵字第18406號卷第85頁） 4.卯○○提領款項及交付款項予己○○之監視器畫面翻拍照片（見109年度偵字第18406號卷第107至127頁） 5.卯○○中華郵政股份有限公司客戶歷史交易清單（見109年度偵字第18406號卷第105頁）  6 未○○巳○○趙○宏丑○○ 乙○○ 詐稱是乙○○之姪女何明覲，以急需用錢為由向乙○○借款。 109年4月30日中午12時34分，匯款10萬元 戶名：丑○○ 銀行：國泰世華商業銀行 帳號：000-000000000000 1.告訴人乙○○109年4月30日警詢筆錄（見109年度少連偵字第180號卷第79至81頁） 2.板信銀行匯款申請書（見109年度少連偵字第180號卷第89頁） 3.乙○○通訊軟體聊天紀錄翻拍照片（見109年度少連偵字第180號卷第99至101頁） 4.丑○○國泰世華商業銀行存款帳務類歷史資料交易明細（見109年度少連偵字第180號卷第191頁） 未○○、巳○○、丑○○： 刑法第339條之4第1項第2款之三人以上共同詐欺取財罪、洗錢防制法第14條第2項、第1項之洗錢未遂罪。 7 未○○巳○○趙○宏丑○○ 癸○○ 詐稱是癸○○之親屬吳清景，以急需用錢為由向癸○○借款。 109年4月30日下午13時22分，匯款15萬元 戶名：丑○○ 銀行：國泰世華商業銀行 帳號：000-000000000000 1.告訴人癸○○109年5月5日警詢筆錄（見109年度少連偵字第180號卷第107至111頁） 2.郵政跨行匯款申請書（見109年度少連偵字第180號卷第121頁） 3.丑○○國泰世華商業銀行存款帳務類歷史資料交易明細（見109年度少連偵字第180號卷第191頁） 未○○、巳○○、丑○○： 刑法第339條之4第1項第2款之三人以上共同詐欺取財罪、洗錢防制法第14條第2項、第1項之洗錢未遂罪。 8 未○○巳○○趙○宏丑○○ 辛○○ 詐稱是辛○○之鄰居，以繳交保費為由向辛○○借款。 109年4月30日上午11時57分，匯款15萬元 戶名：丑○○ 銀行：中華郵政股份有限公司 帳號：000-00000000000000 1.告訴人辛○○109年5月5日警詢筆錄（見109年度少連偵字第180號卷第127至129頁） 2.臺灣銀行匯款申請書（見109年度少連偵字第180號卷第133頁） 3.丑○○中華郵政股份有限公司客戶歷史交易清單（見109年度少連偵字第180號卷第197頁） 未○○、巳○○： 刑法第339條之4第1項第2款之三人以上共同詐欺取財罪、洗錢防制法第14條第2項、第1項之洗錢未遂罪。 丑○○： 組織犯罪防制條例第3條第1項後段之參與犯罪組織罪、刑法第339條之4第1項第2款之三人以上共同詐欺取財罪、洗錢防制法第14條第2項、第1項之洗錢未遂罪。 
附表3：車手提款明細
編號 所提領之帳戶 (戶名、銀行、帳號) 時間 地點 提款 金額 提款車手 告訴人或被害人及所匯金額 1 戶名：庚○○ 銀行：中國信託商業銀行 帳號：000-000000000000 109年04月29日下午15時38分 桃園市○○區○○路0段000號(中國信託八德分行) 10,000 庚○○  甲○○ 20萬元 2  109年04月29日下午15時39分  2,000   3  109年04月29日下午15時48分  100,000   4  109年04月29日下午15時49分  8,000   5  109年04月30日上午9時28分 桃園市○○區○○路000號(OK超商) 20,000 庚○○   6  109年04月30日上午9時30分  20,000   7  109年04月30日上午9時31分  20,000   8  109年04月30日上午9時32分  20,000   9 戶名：丁○○ 銀行：中華郵政股份有限公司 帳號：000-00000000000000 109年04月29日下午13時22分 桃園市○鎮區○○路○○0段0號(統一超商) 20,000 丁○○ 子○○ 12萬元 10  109年04月29日下午13時23分  20,000   11  109年04月29日下午13時24分  20,000   12  109年04月29日下午13時25分  20,000   13  109年04月29日下午13時26分  20,000   14  109年04月29日下午13時33分  17,000   15 戶名：丁○○ 銀行：中華郵政股份有限公司 帳號：000-0000000000000 109年04月30日上午11時47分 桃園市○○區○○路000號(楊梅高榮郵局) 60,000 丁○○  午○○○ 10萬元 16  109年04月30日上午11時48分  40,000   17 戶名：丁○○ 銀行：中國信託商業銀行 帳號：000-000000000000 109年04月29日中午12時47分 桃園市○鎮區○○路00號(中國信託南中壢分行) 250,000 丁○○ 戊○○ 36萬5000元 18  109年04月29日中午12時50分  115,000   19  109年04月30日下午13時09分 桃園市○○區○○路000號(統一超商) 100,000  辰○○ 10萬元 20 戶名：卯○○ 銀行：中華郵政股份有限公司 帳號：000-0000000000000 109年04月29日下午16時05分 桃園市○○區○○路000號(龍潭中興郵局) 200,000 卯○○ 戊○○ 30萬元 21  109年04月29日下午16時09分至16時13分  100,000   22 戶名：丑○○ 銀行：中華郵政股份有限公司 帳號：000-0000000000000 109年04月30日中午12時51分 桃園市○○區○○路000號(中壢環北郵局) 60,000 丑○○ 辛○○ 15萬 23  109年04月30日中午12時53分  60,000   24  109年04月30日中午12時56分  30,000   25 戶名：丑○○ 銀行：國泰世華商業銀行 帳號：000-000000000000 109年04月30日下午14時34分 桃園市○○區○○○街000號(國泰世華北中壢分行) 250,000  乙○○10萬元 癸○○15萬元 
附表4：車手交水明細
編號 車手 第一層回水 (收款人、時、地、金額) 第二層回水 第三層回水 1 庚○○ 收款人：己○○ 109年04月29日下午 16時00分 桃園市○○區○○街00號旁 金額：120,000元 收款人：未○○ 109年04月29日下午17時53分 桃園市○○區○○○路0段0號 金額：866,000元 收款人：壬○○ 109年04月29日晚上18時39分 臺北市中正區北平西路(東區地下停車場) 金額：860,000元 2 丁○○ 收款人：己○○ 109年04月29日中午12時52分 桃園市○鎮區○○路00巷0號 金額：361,000元   3 丁○○ 收款人：己○○ 109年04月29日下午13時48分 桃園市○鎮區○○路00巷0號 金額：119,000元   4 卯○○ 收款人：己○○ 109年04月29日下午17時00分 桃園市○○區○○路000巷0號前 金額：288,000元   5 庚○○ 收款人：少年趙○宏 109年04月30日上午11時11分 桃園市○○區○○路000巷0號前 金額：72,000元 (警方佯裝埋伏查獲) 收款人：未○○ 109年04月30日下午15時20分 桃園市中壢區六和路(六和公園)旁 金額：654,000元 (警方佯裝埋伏查獲)  6 丁○○ 收款人：少年趙○宏 109年04月30日中午12時44分 桃園市楊梅區電研路250巷口 金額：99,000元 (警方佯裝埋伏查獲)   7 丁○○ 收款人：少年趙○宏 109年04月30日下午13時19分 桃園市楊梅區電研路250巷口 金額：100,000元 (警方佯裝埋伏查獲)   8 丑○○ 收款人：少年趙○宏 109年04月30日下午14時45分 桃園市中壢區六和路(六和公園)旁 金額：384,000元 (警方佯裝埋伏查獲)   
附表5：
編號   犯罪事實                  主文 1 附表2編號1所示 未○○、巳○○、己○○、庚○○均犯三人以上共同詐欺取財罪，各處有期徒刑壹年壹月。 2 附表2編號2所示 未○○、巳○○、己○○、丁○○均犯三人以上共同詐欺取財罪，各處有期徒刑壹年壹月。 3 附表2編號3所示 未○○、巳○○、丁○○均犯三人以上共同詐欺取財罪，各處有期徒刑壹年壹月。 4 附表2編號4所示 未○○、巳○○、丁○○均犯三人以上共同詐欺取財罪，各處有期徒刑壹年壹月。 5 附表2編號5所示 未○○、巳○○、己○○、丁○○均犯三人以上共同詐欺取財罪，各處有期徒刑壹年貳月。 6 附表2編號6所示 未○○、巳○○、丑○○均犯三人以上共同詐欺取財罪，各處有期徒刑壹年壹月。 7 附表2編號7所示 未○○、巳○○、丑○○均犯三人以上共同詐欺取財罪，各處有期徒刑壹年壹月。 8 附表2編號8所示 未○○、巳○○、丑○○均犯三人以上共同詐欺取財罪，各處有期徒刑壹年壹月。 9 事實欄二 未○○犯三人以上共同詐欺取財罪，處有期徒刑壹年貳月。